【裁判字號】    97,易,298
【裁判日期】    970630
【裁判案由】    贓物
【裁判全文】
臺灣雲林地方法院刑事判決               97年度易字第298號
公  訴  人  臺灣雲林地方法院檢察署檢察官
被      告  丙○○
                      （另案在臺灣雲林第二監獄執行）
            甲○○
                      另案觀.
上列被告等因贓物案件，經檢察官提起公訴（96年度偵字第4129
號），本院判決如下：
    主  文
丙○○收受贓物，處有期徒刑柒月。
甲○○收受贓物，處有期徒刑肆月，如易科罰金，以新臺幣壹仟
元折算壹日。
    犯  罪  事  實
一、
  (一)甲○○明知某真實姓名、年籍不詳之成年男子，於民國96年
    8 月7 日前之不詳時間，在不詳地點，所交付之車牌號碼HL
    -3802 號自用小貨車，係來路不明之贓物（原係乙○○所有
    ，於95年9 月13日上午10時30分許，在雲林縣虎尾鎮○○路
    397 號前，遭不詳之人所竊），竟仍基於收受贓物之犯意，
    予以收受。
  (二)於96年8 月7 日晚上，丙○○撥打電話向友人甲○○表達急
    需貨車運送西瓜，請甲○○代為尋找車輛，甲○○應允有上
    開自用小貨車可以出借後，丙○○乃於同日晚上11時30分許
    ，前往甲○○位於雲林縣東勢鄉○○村○○路86號住處。甲○○恐該贓車借丙○○使用後遭警查緝，遂向丙○○示意稱
    ：該車不正常等語。詎丙○○明知該自用小貨車係來路不明
    之贓物，竟仍基於收受贓物之犯意，向甲○○借用上開贓車
    而予以收受。嗣於96年8 月8 日凌晨1 時許，適丙○○駕駛
    該車行經雲林縣麥寮鄉○○路與自強路口時，為警攔檢盤查
    而查悉上情。
二、案經雲林縣警察局臺西分局報告臺灣雲林地方法院檢察署檢
    察官偵查起訴。
    理  由
一、上揭犯罪事實，業據被害人乙○○於警詢時指述綦詳，並有
    照片6 張、失車- 唯讀案件基本資料及車籍查詢- 基本資料
    詳細畫面各1 紙（警卷第16頁至第21頁）附卷可稽，且據被
    告甲○○於警詢、偵查及本院審理時坦承不諱，而其自白又
    與上開積極證據互核相符，堪信為真實。是被告甲○○收受
    贓物之犯行，事證明確，應堪認定。
二、至訊據被告丙○○固供承有向甲○○借用車牌號碼HL-3802
    號自用小貨車，於96年8 月8 日凌晨1 時許，在雲林縣麥寮
    鄉○○路與自強路口，為警查獲之事實，然矢口否認有何收
    受贓物犯行，辯稱：不知道是贓車，甲○○只有說車子不正
    常，以為是引擎不正常，甲○○沒有說是贓車云云。惟查：
  (一)車牌號碼HL-3802 號自用小貨車係被害人乙○○所有，已於
    95年9 月13日上午10時30分許，在雲林縣虎尾鎮○○路397
    號前，遭不詳之人所竊等情，業據被害人乙○○於警詢時指
    述明確，且有照片6 張、失車- 唯讀案件基本資料及車籍查
    詢- 基本資料詳細畫面各1 紙（警卷第16頁至第21頁）在卷
    可參，是此自用小貨車屬他人失竊之贓車，應可認定。
  (二)證人即同案被告甲○○於警詢時證稱：96年8 月7 日晚上11
    時30分許，丙○○說颱風快來了要趕去載西瓜，向我借貨車
    ，我就自臺西鄉○○○○○道路駛回該小貨車，我有告知他
    該小貨車是贓車等語（警卷第6 頁）；於偵查中再次證稱：
    我說那臺車不正常，意思是贓車，如果是正常的車，怎麼可
    能不放在家裡，而放在外面等語（偵卷第9 頁）；於本院審
    理時又證稱：要交車給丙○○時，有說該車不正常，丙○○
    聽完沒有說什麼，只說要回去載西瓜，只有交車和鑰匙給他
    ，沒有證件，有跟他說車是在路邊牽來的，他有聽到，丙○○知道這臺是贓車等語（本院卷第33頁背面）。3 次證述情
    節大致相符，並無矛盾或違背邏輯之處，且均詳細證稱於被
    告丙○○借用車輛時，已明確告知被告丙○○該車來源不正
    常，而被告丙○○聽後亦未表示任何意見，也未再進一步詢
    問是否引擎方面不正常。參以被告甲○○與丙○○係多年交
    情之友人，雙方並無怨隙，證人甲○○當無故陷誣攀被告丙○○，使之入罪之理，是證人甲○○上開證述內容，應可採
    信。因此，依證人甲○○上開證詞，被告丙○○就其所借用
    之車牌號碼HL-3802 號自用小貨車屬於贓車，應已有認識。
  (三)證人即同案被告甲○○於偵查及本院審理時迭次證稱，被告
    丙○○借車時，有告知該車不正常，即意指該車來源不正常
    ，係贓車等情，而被告丙○○與甲○○係多年交情友人，被
    告丙○○對於被告甲○○之談話內容及話中含意，理應能清
    楚瞭解，方未再進一步追認。況該自用小貨車停放處距離被
    告甲○○住處有一段距離，而被告丙○○亦自承係自行到被
    告甲○○住處附近路旁駕駛該車；參以被告甲○○所述「如
    果是正常的車，怎麼可能不放在家裡，而放在外面」等語（
    偵卷第10頁），可見係為規避警方查緝，方刻意將該自用小
    客車停放遠處。若被告甲○○所出借之自用小貨車來源可靠
    正當，何須如此秘密，又語帶玄機，此均與常情有違。然被
    告丙○○對於此番不尋常借用過程竟未加聞問，益證被告丙○○對於其所借用之自用小貨車屬於贓車1 節，確實有所認
    識。
  (四)從而，被告丙○○對其向被告甲○○所借用之自用小貨車，
    應有贓物之認識，要無可疑。綜上所述，被告丙○○所辯顯
    係事後卸責之詞，不足採信，本件事證明確，被告丙○○收
    受贓物之犯行應堪認定。
三、核被告丙○○及甲○○所為，均係犯刑法第349 條第1 項之
    收受贓物罪。爰審酌被告甲○○僅國小畢業，被告丙○○僅
    國中畢業，教育程度均不高，均四肢健全，不思以正當途徑
    獲取所需，竟收受贓物使用，及其收受贓物之時間不長，收
    受之贓物僅自用小貨車1 臺，犯罪情節非重，被告甲○○犯
    後坦承犯行，態度尚佳，被告丙○○犯後則矢口否認犯行，
    卸責飾詞，態度不佳等一切情狀，各量處如主文所示之刑，
    就被告甲○○部分並諭知易科罰金之折算標準。至檢察官請
    求對被告丙○○量處有期徒刑10月，尚嫌過重，併此敘明。
    另扣案鑰匙1 支，被告甲○○及丙○○均否認為其所有，依
    卷內證據又無法證明係被告2 人所有，且無從認定係供被告
    收受贓車所用之物，自不得依法宣告沒收。
四、適用法律依據：
  (一)刑事訴訟法第299 條第1 項前段。
  (二)刑法第349 條第1 項、第41條第1 項前段。
  (三)刑法施行法第1 條之1 第1 項、第2 項前段。
本案經檢察官梁義順到庭執行職務。
中    華    民    國    97    年    6     月    30    日
                  刑事第二庭  法  官  廖淑華
以上正本證明與原本無異。
如不服本判決，應於判決收受後10日內，向本院提出上訴狀（須
附繕本）。
                              書記官  張菀純
中    華    民    國    97    年    6     月    30    日
附錄本案論罪科刑法條全文：
刑法第349 條：（普通贓物罪）
收受贓物者，處3 年以下有期徒刑、拘役或5 百元以下罰金。搬
運、寄藏、故買贓物或為牙保者，處5 年以下有期徒刑、拘役或
科或併科1 千元以下罰金。
因贓物變得之財物，以贓物論。


司法院資訊處製作；財團法人民間司法改革基金會備份。
